【裁判字號】    97,訴,1726
【裁判日期】    970922
【裁判案由】    違反毒品危害防制條例
【裁判全文】
臺灣彰化地方法院刑事判決              97年度訴字第1726號
公  訴  人  臺灣彰化地方法院檢察署檢察官
被      告  甲○○
上列被告因違反毒品危害防制條例案件，經檢察官提起公訴（97
年度毒偵字第1909號），本院逕以簡式審判程序判決如下：
    主  文
甲○○施用第一級毒品，累犯，處有期徒刑柒月。扣案原裝填海
洛因之塑膠空袋壹只，沒收銷燬；扣案之注射針筒壹支，沒收。
    犯 罪 事 實
一、甲○○前於民國82年間，因違反麻醉藥物管理條例案件，經
    本院判處有期徒刑3 月，緩刑2 年，嗣緩刑宣告撤銷確定；
    又因違反肅清煙毒條例案件，經臺灣高等法院臺中分院以82
    年度上訴字第4187號判決判處有期徒刑3 年2 月確定；再因
    妨害家庭案件，經臺灣高等法院臺中分院以83年度上訴字第
    2229號判決判處有徒期刑3 年4 月確定；復於83年間因竊盜
    案件，經本院以83年度易字第1267號判決判處有期徒刑3 月
    確定，上開案件經接續送監執行，於85年11月22日縮短刑期
    假釋出監，假釋期間並付保護管束，惟於87年間又因施用毒
    品案件，經送觀察、勒戒及強制戒治，前揭假釋並遭撤銷，
    再入監執行殘刑4 年4 月27日，於92年6 月13日縮短刑期期
    滿執行完畢。其另於95年間因施用毒品案件，經依本院裁定
    送觀察、勒戒後，認有繼續施用毒品之傾向，經本院以96年
    度毒聲字第41號裁定，令入戒治處所施以強制戒治，於96年
    11月20日執行完畢釋放。詎其仍不知悔改，於強制戒治執行
    完畢釋放後5 年內，復基於施用第一級毒品海洛因之犯意，
    於97年3 月30日下午6 時許，在其位於彰化縣彰化市○○路
    85巷11號住處內，以將海洛因摻水置入其所有針筒內，再注
    射於其手臂之方式，施用第一級毒品海洛因1 次。嗣於97年
    4 月1 日上午7 時25分許，為警持本院核發之搜索票至其上
    址住處搜索而查獲，並扣得其所有供其於前揭時、地施打海
    洛因所用之注射針筒1 支及裝海洛因之塑膠空袋1 只，且經
    警採其尿液送驗後，呈嗎啡陽性反應，始查悉上情。
二、案經彰化縣警察局鹿港分局報告臺灣彰化地方法院檢察署檢
    察官偵查起訴。
    理  由
一、被告甲○○於本院準備程序中，就上揭犯罪事實均為有罪之
    陳述，且所犯係死刑、無期徒刑、最輕本刑為3 年以上有期
    徒刑以外之罪，經本院合議庭依刑事訴訟法第273 條之1 第
    1 項之規定，裁定由受命法官1 人獨任進行簡式審判程序，
    先予敘明。
二、上開犯罪事實，業據被告於警詢及本院審理時坦承不諱，且
    其於97年4 月1 日為警查獲時所採之尿液，經送驗結果，確
    呈嗎啡陽性反應，有彰化縣警察局鹿港分局尿液代號與真實
    姓名對照認證單、詮昕科技股份有限公司濫用藥物尿液檢驗
    報告各1 紙附卷可稽，並有被告所使用過之注射針筒1 支及
    裝海洛因之塑膠袋1 只可資佐證，足認被告上開自白與事實
    相符。本件事證明確，被告施用第一級毒品海洛因之犯行，
    堪以採信。又按犯毒品危害防制條例第10條施用第1 、2 級
    毒品之罪者，檢察官應先聲請法院裁定將被告令送勒戒處所
    觀察、勒戒，經觀察、勒戒後，認無繼續施用毒品傾向者，
    應即釋放，並為不起訴之處分或不付審理之裁定；認有繼續
    施用毒品傾向者，應由檢察官聲請法院裁定令入戒治處所施
    以強制戒治，且經觀察、勒戒或強制戒治執行完畢釋放後，
    5 年內再犯第10條之罪，檢察官應依一般刑事訴訟程序予以
    起訴論罪科刑，此觀諸毒品危害防制條例第20條第1 項、第
    2 項、第23條第2 項前段規定自明。經查，被告於95年間因
    施用毒品案件，經依本院裁定送觀察、勒戒後，認有繼續施
    用毒品之傾向，經本院以96年度毒聲字第41號裁定，令入戒
    治處所施以強制戒治，於96年11月20日停止戒治付保護管束
    ，迄於97年1 月22日保護管束期滿未經撤銷，而視為執行完
    畢，並由臺灣彰化地方法院檢察署檢察官以96年度戒毒偵字
    第282 、283 號為不起訴處分確定等情，有臺灣高等法院被
    告前案紀錄表、臺灣彰化地方法院檢察署刑案資料查註紀錄
    表各1 份存卷可參，其於前開強制戒治執行完畢釋放後5 年
    內，再犯本件毒品危害防制條例第10條之罪，事證明確，被
    告犯行洵堪認定，應依法論科。
三、按海洛因為毒品危害防制條例第2 條第2 項第1 款所規定之
    第一級毒品，被告施用海洛因之行為，核係犯毒品危害防制
    條例第10條第1 項施用第一級毒品罪。被告為供施用而持有
    該毒品之低度行為，應為施用之高度行為所吸收，不另論罪
    。又被告前於民國82年間，因違反麻醉藥物管理條例案件，
    經本院判處有期徒刑3月，緩刑2年，嗣緩刑宣告撤銷確定；
    又因違反肅清煙毒條例案件，經臺灣高等法院臺中分院以82
    年度上訴字第4187號判決判處有期徒刑3年2月確定；再因妨
    害家庭案件，經臺灣高等法院臺中分院以83年度上訴字第22
    29號判決判處有徒期刑3 年4 月確定；復於83年間因竊盜案
    件，經本院以83年度易字第1267號判決判處有期徒刑3 月確
    定，上開案件經接續送監執行，於85年11月22日縮短刑期假
    釋出監，假釋期間並付保護管束，惟於87年間又因施用毒品
    案件，經送觀察、勒戒及強制戒治，前揭假釋並遭撤銷，再
    入監執行殘刑4 年4 月27日，於92年6 月13日縮短刑期期滿
    執行完畢等情，有臺灣高等法院被告前案紀錄表 1紙在卷可
    按，被告於有期徒刑執行完畢後 5年內又故意再犯本案之罪
    ，為累犯，應依刑法第47條第1 項規定，加重其刑。爰審酌
    被告曾因施用毒品經送觀察、勒戒及強制戒治，仍未知警惕
    ，再犯本案之罪，足見其雖經觀察、勒戒、強制戒治等治療
    程序，仍未徹底戒除惡習遠離毒害，顯未能善體國家設置觀
    察、勒戒及戒治機構機構，協助毒品施用者戒除毒害之良法
    美意，惟念及施用毒品本質上係戕害自身健康之行為，尚未
    嚴重破壞社會秩序或侵害他人權益，暨其犯罪之動機、目的
    、所生危害及犯罪後坦承犯行，犯後態度良好等一切情狀，
    量處如主文所示之刑，以示懲儆。扣案之盛裝海洛因之塑膠
    空袋1 只，因一般係以傾倒之方式，將包裝袋內之毒品海洛
    因倒出而與包裝袋分離而稱重，必要時，輔以刮杓刮取袋內
    粉末，然無論依何種方式分離，包裝袋內均有極微量之毒品
    海洛因殘留，業經法務部調查局93年3 月19日調科壹字第09
    300113060 號函釋在案，足認前揭空包裝袋內均含極微量海
    洛因殘留而無法析離，應整體視為查獲之毒品海洛因，併依
    毒品危害防制條例第18條第1 項前段規定，宣告沒收銷燬之
    。至扣案之注射針筒1 支係被告所有，並供被告為本案施用
    第一級毒品犯行所用之物，業據被告供述明確，爰依刑法第
    38條第1項第2款宣告沒收。
據上論斷，應依刑事訴訟法第273 條之1 第1 項、第299 條第 1
項前段，毒品危害防制條例第10條第1項、第18條第1項前段，刑
法第11條、第47條第1 項、第38條第1 項第2 款，判決如主文。
本案經檢察官王元郁到庭執行職務。
中    華    民    國    97    年    9     月    22    日
                  刑事第八庭  法  官  簡婉倫
以上正本證明與原本無異。
如不服本判決，應於判決送達後10日內，向本院提出上訴書狀，
上訴書狀應「敘述具體上訴理由」，並按他造當事人之人數附繕
本。「切勿逕送上級法院」。
中    華    民    國    97    年    9     月    22    日
                              書記官  林盛輝
附錄本案論罪科刑法條全文：
毒品危害防制條例第10條
施用第一級毒品者，處 6 月以上 5 年以下有期徒刑。
施用第二級毒品者，處 3 年以下有期徒刑。


司法院資訊處製作；財團法人民間司法改革基金會備份。
